【裁判字號】    89,易,3
【裁判日期】    900118
【裁判案由】    傷害等
【裁判全文】
臺灣宜蘭地方法院刑事判決                              八十九年度易字第三號
    公  訴  人  臺灣宜蘭地方法院檢察署檢察官
    被      告  丁○○
                甲○○
                丙○○
右列被告等因傷害等案件，經檢察官提起公訴（八十八年度偵字第二五八七號）及檢
察官移送併辦（八十九年度偵字第四二二號），本院判決如左：
    主  文
丁○○、丙○○、甲○○共同連續於公眾得出入之場所賭博財物，丁○○處罰金伍仟
元、丙○○處罰金參仟元、甲○○處罰金貳仟元，如易服勞役均以參佰元折算壹日。
甲○○緩刑貳年。扣案之電動賭博機具共計伍拾台（含ＩＣ板伍拾片），續玩卷貳佰
陸拾陸張及賭資新臺幣壹萬參仟柒佰元及開分鑰匙參支均沒收。
    事  實
一、丁○○係宜蘭縣宜蘭市○○街十九號「中興遊藝場」之負責人，於民國八十七年
    七月起，基於共同之概括犯意聯絡，以月薪新台幣（下同）二萬元之薪資，雇用
    丙○○在該遊藝場擔任開分員之工作，在前揭「中興遊藝場」之公眾得出入之場
    所，擺設電動賭博機具俗稱「麻將」四台、「動物奇觀」二十台（均含ＩＣ板二
    十四塊），連續與不特定之人賭博財物。其賭博方式「麻將」係以一百元開十分
    、「動物奇觀」（即水果盤之水果畫面改為動物）係以一元開五分等比率，由賭
    客按鍵押注分數，如賭客押中，則依賭博機具上設定之倍數累積分數予賭客，如
    不中，則押注分數即由賭博機具自動扣除，最後視賭客累計之分數多寡，兌換積
    分卷或續玩卡，再向與丁○○、丙○○有共同犯意聯絡與行為分擔之甲○○兌換
    等比率之現金，嗣於八十八年七月二日下午三時三十分許為警查獲，適有賭客謝
    文賢（業經不起訴處分確定）、乙○○（通緝中、另行審理）在上址賭博財物，
    並當場扣得前揭賭博機具共二十四台（包含ＩＣ板二十四片）、續玩卡二百零七
    張後，丁○○、丙○○竟仍基於同前之概括犯意，復於上址擺設「跑馬」一台、
    「滿貫大亨」七台及「動物奇觀」十八台等電動賭博機具共二十六台，連續與不
    特定之人賭博財物。以一比一或以一比五之開分比率，開分押注分數，視有無押
    中而累積或扣除分數，最後由賭客將剩餘分數至櫃臺交予丙○○依一定比例洗分
    兌回續玩卷或現金，於八十九年一月二十九日適有藍金進、劉榮田（均由檢察官
    另聲請簡易判決處刑）於上址把玩機台，為警查獲，並亦扣有前述機具二十六台
    （含ＩＣ板二十六片）現金一萬三千七百元、開分鑰匙三支、續玩卡五十九張等
    物。
    理  由
一、訊據被告丁○○、丙○○對於右揭時地經營「中興遊藝場」擺設前述電動機具等
    事實，及被告甲○○於上述時地有於前揭中興遊藝場等事實均坦承不諱，惟均矢
    口否認有何賭博犯行，被告丁○○、丙○○均於本院審理時辯稱：扣案機台客人
    把玩後只能折換續玩卡或積分卷，不得兌換現金，客人所贏得分數除換續玩卡外
    ，要一直玩到沒有分數云云。而被告甲○○辯稱：伊只是到該處去玩的客人，並
    沒有擔任換錢工作，因為店裡沒有換錢，只有客人和客人間私下兌換續玩卡云云
    。惟查，右揭被告丁○○所經營之中興遊藝場，賭客可依被告丙○○所開分數把
    玩後，按所剩分數依一定比率向被告甲○○兌換現金等情，業據八十八年七月二
    日為警查獲之賭客即同案被告乙○○於檢察官偵查時供承甚詳；而於八十九年一
    月二十九日為警所查獲該次，除據被告丙○○於警訊中坦承：「客人若不想玩時
    ，我將機台洗分給客人同點數的續玩卷或用同比率兌換回金錢，‧‧‧」等語，
    核與當日賭客藍金進於警訊時及檢察官偵查時證稱得與店家兌換現金等語相符。
    是被告等人所辯並非賭博，不能兌換現金云云。顯屬卸責之詞，不足採信。又本
    件被告丁○○所經營之上揭遊藝場，現場並未查獲其他可供顧客於贏取分數後充
    作獎品領取之物品，亦據被告等自承在卷。則衡諸社會常情及經驗法則，焉有人
    至愚，於以現金開分後，把玩機台，於贏取分數後，再向被告等換取毫無價值之
    續玩卷，待下次再持該續玩卷前來把玩，直至經所有續玩卷均輸完為止。顯見前
    揭同案被告乙○○、證人藍金進上開所言及被告丙○○前述自白應真實可採，被
    告等人所辯顯有違常情，不足採信。此外並有上述電動賭博機具各二十四台、二
    十六台及在兌換籌碼處供兌換籌碼之續玩卷各二百零七張、五十九張及賭資一萬
    三千七百元、現場查獲照片等附卷足憑，從而被告等三人犯行明確，應依法論科
    。
二、核被告丁○○、丙○○及甲○○三人分別擺設電動賭博機具並供客人兌換現金，
    渠等所為係犯刑法第二百六十六條第一項前段在公眾得出入場所賭博財物。而被
    告三人多次犯行、時間緊接、所犯構成要件相同，顯係基於概括犯意為之，為連
    續犯之規定論以一罪，並加重其刑。而被告三人間有犯意聯絡與行為分擔，均為
    共同正犯。爰審酌被告三人之犯罪動機、目的、手段、對社會風氣之影響及犯罪
    後之態度等一切情狀，各量處如主文所示之刑，並分別諭知易服勞役之折算標準
    。而查被告甲○○未曾受有期徒刑以上刑之宣告，此有臺灣高等法院檢察署刑案
    紀錄簡覆表可憑，其因腳傷暫為此業而一時失慮，經此偵審程序及科刑判決，當
    知警惕，信無再犯之虞，本院認其宣告刑以暫不執行為適當，爰併宣告緩刑二年
    ，以啟自新。扣案之電動賭博機具共計五十台（含ＩＣ板五十片、分別為二十四
    台、二十六台）係被告等人當場賭博之器具，續玩卷二百六十六張（分別係二百
    零七張、五十九張）及賭資一萬三千七百元，分別係被告等在兌換籌碼處供賭博
    所兌換之籌碼及賭客所已兌換之財物；而開分鑰匙三支係被告丁○○所有供犯罪
    所用之物，均據渠供明在卷，均應依法宣告沒收。
據上論斷，應依刑事訴訟法第二百九十九條第一項前段、刑法第二十八條、第五十六
條、第二百六十六條第一項前段、第二項、第四十二條第二項、第七十四條第一款、
第三十八條第一項第二款、罰金罰鍰提高標準條例第一條前段、第二條，判決如主文
。
本案經檢察官林吉泉到庭執行職務
中    華    民    國      九十        年      一      月      十八    日
                                  臺灣宜蘭地方法院刑事第二庭
                                          法  官
右正本證明與原本無異。
如不服本判決，應於判決送達後十日內，向本院提出上訴狀。
所犯法條：
中華民國刑法第二百六十六條第一項前段
在公共場所或公眾得出入之場所賭博財物者，處一千元以下罰金。但以供
人暫時娛樂之物為賭者，不在此限。


司法院資訊處製作；財團法人民間司法改革基金會備份。
